【裁判字號】    94,簡上,425
【裁判日期】    950928
【裁判案由】    竊盜
【裁判全文】
臺灣桃園地方法院刑事判決             94年度簡上字第425號
上  訴  人  台灣桃園地方法院檢察署檢察官
被      告  庚○○
上列上訴人因被告竊盜案件，不服中華民國94年9 月15日本院94
年度桃簡字第1869號第一審簡易判決（聲請簡易判決處刑案號：
94年度速偵字第322 號），提起上訴，暨移送併案審理（94年度
偵字第17649 號、第17824 號、第17914 號、第15959 號、95年
度偵字第3893號、第11075 號），本院管轄之合議庭改依通常程
序審理，逕為第一審判決如下：
    主  文
原判決撤銷。
庚○○連續攜帶兇器竊盜，處有期徒刑壹年肆月。扣案之美工刀
、斜口鐵剪、鐵撬及鑰匙各壹支，均沒收。
    事  實
一、庚○○意圖為自己不法之所有，基於竊盜之概括犯意，先後
    單獨或與不詳年籍之成年男子共同於下述之時間、地點，竊
    取他人之財物，茲將其犯罪事實臚列於下:
(1)、庚○○於民國94年8 月16日下午13時40分許，在桃園縣八德
    市○○路770 巷59號，己○○經營之「協聖染整公司」之廠
    房旁，持自備在客觀上具有危險性可供為兇器使用之美工刀
    與斜口鐵剪各一支，並蹲在上開處所著手切剪「協聖染整公
    司」廠房之電線，旋經己○○發現而報警當場查獲，並扣得
    其所有之美工刀與斜口鐵剪各一支，庚○○乃未竊得任何財
    物。
(2)、庚○○繼於94年8 月21日下午2 時50分許，持客觀上足以威
    脅人之生命、身體安全，可供為兇器使用之鐵撬一把，由後
    門進入桃園縣八德市○○路○段938 號陸軍6 軍團所屬之營
    區廚房，並以上開鐵撬插入鋁門縫隙後，強行扯下之方式，
    竊取丙○○所負責防衛之鋁門1 面，嗣於當日下午15時許，
    庚○○騎乘牌號QF5-272 號輕型機車，欲將竊得之鋁門載至
    資源回收場出售時，為警當場查獲，並扣得其所有之鐵撬一
    支。
(3)、庚○○復於94年9 月24日下午4 時許，在桃園縣八德市○○
    街36號前，以自備之鑰匙，竊取甲○○所有牌號JJX-585 號
    之重型機車一部得手。嗣經警於94年9 月24日晚間20時20分
    許，在桃園縣八德市○○街38號前循線查獲，並扣得其所有
    供行竊用之鑰匙一支。
(4)、庚○○又於94年10月3 日下午1 時50分許，騎乘牌號QF5-27
    2 號輕型機車，在桃園縣八德市○○路2350巷內，見乙○○
    所有置放於牌號6315-KG 號自用小貨車上之電焊線無人看管
    ，認有機可乘，即徒手竊取上開電焊線2 條，並搬運至上揭
    牌號QF5- 272號輕型機車上，正欲離去時，旋為乙○○發現
    而阻攔，並報警當場查獲。
(5)、庚○○再於94年11月2 日下午3 時30分許，夥同與之具有共
    同竊盜犯意聯絡之年籍不詳之成年男子，騎乘牌號QF5-272
    號機車一部，共同前往戊○○位於桃園縣龜山鄉○○村○○
    街61巷16號住處，其中一人在屋外把風，另一人則侵入上開
    住處後門倉庫，徒手竊取戊○○所有之電纜線2 綑得手。又
    因食髓知味，而於翌日即94年11月3 日下午3 時30分許，亦
    以相同方式，進入上址後門倉庫，欲竊取電纜線時，經戊○○之鄰居楊金枝察覺，大聲呼喊並記下機車牌號後，庚○○
    與該不詳年籍男子於尚未竊得財物時，即匆忙逃離現場。迨
    於94年12月4 日晚間19時45分許，經戊○○提供上開車號報
    警處理，始循線查悉上情。
(6)、被告庚○○係「華通電腦公司」外包商所僱請之員工，離職
    後乃持「華通公司」之出入證，於95年5 月8 日下午17時50
    分許，進入桃園縣蘆竹鄉○○路814 巷91號「華通電腦公司
    」後，徒手竊得該公司所有，而交由丁○○管領之銅球21粒
    ，嗣經丁○○察覺有異而報警當場查獲。
二、案經桃園縣政府警察局八德分局、大園分局、龜山分局、台
    北縣政府警察局三峽分局報告臺灣桃園地方法院檢察署檢察
    官偵查後聲請簡易判決處刑暨移送併案審理。
    理  由
一、按被告以外之人於審判外之言詞或書面陳述，除法律有規定
    者外，不得作為證據，刑事訴訟法第159 條第1 項固定有明
    文。惟被告以外之人於審判外之陳述，雖不符同法第159 條
    之1 至同條之4 之規定，而經當事人於審判程序同意作為證
    據，法院審酌該言詞陳述或書面陳述作成時之情況，認為適
    當者，亦得為證據。又當事人、代理人或辯護人於法院調查
    證據時，知有第159 條第1 項不得為證據之情形，而未於言
    詞辯論終結前聲明異議者，視為有前項之同意，此亦據同法
    第159 條之5 規定甚明。查本件證人戊○○、游江龍、楊金
    枝、施家榮、乙○○、甲○○、己○○、丙○○等人於警詢
    時所為之陳述，均為被告以外之人在審判外之陳述而屬傳聞
    證據，且不符刑事訴訟法第159 條之3 之規定，惟檢察官、
    被告就上開審判外之陳述，於本院審理時均陳明同意引用為
    證據，而本院審酌其等於陳述作成時之情況，核無違法取證
    之瑕疵，亦認為以之作為證據為適當，依上開規定，上開證
    人前述審判外之陳述，得為證據。此外，上開證人戊○○、
    游江龍於檢察官偵查中，經具結而向檢察官所為陳述，並無
    顯有不可信之情況，依同法第159 條之1 第2 項之規定，該
    陳述亦得為證據，合先敘明。
二、訊據被告庚○○對於上揭事實均坦認不諱，核與被害人戊○○在警詢、檢察官偵訊時；被害人丁○○、乙○○、甲○○
    、己○○、丙○○於警詢時指述遭竊盜財物之情節相符，並
    經證人楊金枝在警詢；證人游江龍在警詢及檢察官偵訊時供
    述被告竊取電纜線之情甚明。復有贓物認領保管單三紙在卷
    ，及被告所有供行竊用之美工刀、斜口剪、鐵撬及鑰匙各一
    支扣案足佐，以及現場查獲與贓物照片19張附卷可稽。綜合
    上述，本件事證明確，自應依法論科。
三、論罪部分：
(一)按被告行為後，刑法及刑法施行法業於94年2 月2 日經總統
    以華總一義字第09400014901 號令修正公布，並於95年7 月
    1 日施行，參酌最高法院95年5 月23日刑事庭第8 次會議決
    議意旨，修正後刑法第2 條第1 項之規定，係規範行為後法
    律變更所生新舊法律比較適用之準據法，於修正後刑法施行
    後，應適用修正後刑法第2 條第1 項之規定，為「從舊從輕
    」之比較。另於比較時應就罪刑有關之共犯、未遂犯、想像
    競合犯、牽連犯、連續犯、結合犯，以及累犯加重、自首減
    輕暨其他法定加減原因（如身分加減）與加減比例等一切情
    形，本於統一性及整體性原則，綜其全部罪刑之結果而為比
    較。準此而論，本案涉及法律變更之部分如下：
、被告於事實欄編號(5)所示行為時之刑法第28條規定：「二人
    以上共同實施犯罪之行為者，皆為正犯。」，惟95年7 月1
    日修正公布施行之刑法第28條則規定：「二人以上共同實行
    犯罪之行為者，皆為正犯。」，經比較修正前後之規定，並
    無較利或不利於被告等之情形，自應依修正後刑法第2 條第
    1 項之規定，適用被告行為時即修正前刑法第28條之規定。
、被告行為後，關於修正前刑法第56條連續犯之規定，業於94
    年1 月7 日修正公布刪除，並於95年7 月1 日施行，則被告
    之犯行，因行為後刑法業已刪除連續犯之規定，此刪除雖非
    犯罪構成要件之變更，但顯已影響行為人刑罰之法律效果，
    自屬法律有變更。比較上揭規定修正前、後之法律效果，以
    修正前刑法第56條規定較為有利於被告。
、綜合上述各條文修正前、後之比較，再揆諸前揭最高法院決
    議及修正後刑法第2 條第1 項前段規定之「從舊從輕」原則
    ，自應全部適用被告行為時之法律，即修正前刑法之相關規
    定。
(二)又按攜帶兇器竊盜，祇須行竊時攜帶具有危險性之兇器為已
    足，並不以攜帶之初有行兇之意圖為必要（參照最高法院62
    年年台上字第2489號判例意旨）。被告於事實欄編號(1)、(2)
    行竊時所使用之美工刀、斜口剪與鐵撬各1 支，均為金屬製
    品，質地堅硬，或係刀鋒銳利之器械，該等工具在客觀上對
    人之生命、身體具有危險性，自屬兇器。核被告所為係犯刑
    法第321 條第2 項、第1 項第3 款之攜帶兇器竊盜未遂罪《
    事實欄編號(1)所示之犯罪事實》、第321 條第1 項第3 款之
    攜帶兇器竊盜罪《事實欄編號(2)所示之犯罪事實》、第320
    條第1 項普通竊盜罪《事實欄編號(3)、(4)、(5)前段、(6)所示
    之犯罪事實》、第320 條第2 項、第1 項普通竊盜未遂罪《
    事實欄編號(5)後段》。又被告就事實欄編號(5)所載之犯罪事
    實，與不詳年籍之成年男子，具有犯意聯絡與行為分擔，為
    共同正犯。又被告所犯上開事實欄編號(1)至編號(6)之犯罪事
    實，時間緊接，基本犯罪構成要件相同，顯係基於概括犯意
    反覆為之，為連續犯，應依修正前刑法第56條規定按情節較
    重之事實欄編號(2)之加重竊盜論以一罪，並加重其刑。檢察
    官雖僅就被告所為如事實欄編號(1)所示之竊盜犯行聲請簡易
    判決處刑，然被告所為如事實欄編號(2)、(3)、(4)、(5)、(6)所
    示之竊盜犯行，與事實欄編號(1)之部分，既具有連續犯之裁
    判上一罪關係，基於審判不可分之原則，應為起訴效力所及
    ，本院自應併予審理。
四、原審予被告論罪科刑，固非無見。惟原審未及審酌與本案《
    即事實欄編號(1)部分》有連續犯關係之併案事實《即事實欄
    編號(2)至編號(6)之部分》，稍有未洽，檢察官執此提起上訴
    指摘原審判決不當，為有理由，自應由本院將原判決撤銷，
    並改依第一審通常程序審理另為判決。茲審酌被告所犯上開
    竊盜案件之犯罪情節、所竊得之財物、被害人受損之程度，
    坦認犯行態度尚佳等情及其他一切情狀，量處如主文第二項
    所示之刑，以資懲儆。扣案之美工刀、斜口鐵剪、鐵撬與鑰
    匙各一支，均係被告所有且供上開竊盜犯行所用之物，業據
    被告供述在卷，爰依修正前刑法第38條第1 項第2 款宣告沒
    收。
五、本件有刑事訴訟法第451 條之1 第4 項但書第1 款之情形，
    爰依同法第452 條規定，適用通常程序審理，逕為第1 審判
    決，附此敘明。
據上論斷，應依刑事訴訟法第452 條、第455 條之1 第3 項、第
369 條第1 項前段、第299 條第1 項前段，修正後刑法第2 條第
1 項前段、刑法第321 條第1 項第3 款、修正前刑法第56條、第
38條第1 項第2 款，判決如主文。
本案經檢察官許曉微到庭執行職務。
中    華    民    國    95    年    9     月    28    日
                刑事第十一庭審判長  法  官  蔡 榮 澤
                                    法  官  魏 于 傑
                                    法  官  蕭 世 昌
以上正本證明與原本無異。
如不服本判決，應於判決送達後10日內向本院提出上訴狀（應附
繕本），上訴於臺灣高等法院。
                                    書記官  簡 慧 瑛
中    華    民    國    95    年    10    月    5     日
附錄本案論罪科刑依據之法條：
刑法第320條：
意圖為自己或第三人不法之所有，而竊取他人之動產者，為竊盜
罪，處五年以下有期徒刑、拘役或五百元以下罰金。
意圖為自己或第三人不法之利益，而竊佔他人之不動產者，依前
項之規定處斷。
前二項之未遂犯罰之。
刑法第321條：
犯竊盜罪而有左列情形之一者，處六月以上五年以下有期徒刑：
一、於夜間侵入住宅或有人居住之建築物、船艦或隱匿其內而犯
    之者。
二、毀越門扇、牆垣或其他安全設備而犯之者。
三、攜帶兇器而犯之者。
四、結夥三人以上而犯之者。
五、乘火災、水災或其他災害之際而犯之者。
六、在車站或埠頭而犯之者。
前項之未遂犯罰之。


司法院資訊處製作；財團法人民間司法改革基金會備份。
